【裁判字號】    99,上訴,2934
【裁判日期】    990903
【裁判案由】    搶奪等
【裁判全文】
臺灣高等法院刑事判決                99年度上訴字第2934號
上  訴  人
即  被  告  甲○○
上列上訴人因搶奪等案件，不服臺灣板橋地方法院99年度訴字第
2129號，中華民國99年7月30日第一審判決（起訴案號：臺灣板
橋地方法院檢察署99年度偵字第15811、15812號），提起上訴，
本院判決如下：
    主  文
上訴駁回。
    理  由
一、按不服地方法院之第一審判決而上訴者，應向管轄第二審之
    高等法院為之；上訴書狀應敘述具體理由；第二審法院認為
    上訴書狀未敘述理由或上訴有第362條前段情形，應以判決
    駁回之。但其情形可以補正而未經原審法院命其補正者，審
    判長應定期間先命補正，刑事訴訟法第361條第1、2項、第3
    67條明文規定。而所謂不服第一審判決提起上訴之具體理由
    ，必係依據卷內既有訴訟資料或提出新事證，指摘或表明第
    一審判決有何採證認事、用法或量刑等足以影響判決本旨之
    不當或違法，而構成應予撤銷之具體事由，始克當之（例如
    ：依憑證據法則具體指出所採證據何以不具證據能力，或依
    憑卷證資料，明確指出所為證據證明力之判斷如何違背經驗
    、論理法則）；倘僅泛言原判決認定事實錯誤、違背法令、
    量刑失之過重或輕縱，而未依上揭意旨指出具體事由，或形
    式上雖已指出具體事由，然該事由縱使屬實，亦不足以認為
    原判決有何不當或違法者（例如：對不具有調查必要性之證
    據，法院未依聲請調查亦未說明理由，或援用證據不當，但
    除去該證據仍應為同一事實之認定），皆難謂係具體理由，
    俾與第二審上訴制度旨在請求第二審法院撤銷、變更第一審
    不當或違法之判決，以實現個案救濟之立法目的相契合，並
    節制濫行上訴（最高法院97年度台上字第892號判決意旨參
    照）。至於其理由是否具體，則屬第二審法院審查之範圍，
    亦不在命補正之列，亦即上訴書狀已記載理由，並有具體之
    敘述時，其上訴既屬合法，第二審法院固應就其理由之是否
    可取，為實體之審理及判斷；如認其上訴書狀雖記載理由，
    但並未具體敘述時，則無須再命補正，可逕認其上訴不合法
    ，以判決駁回之（最高法院97年度台上字第3889號判決意旨
    參照）。又刑罰之量定，為法院得依職權自由裁量之事項，
    苟於法定刑度之內，予以量定，且客觀上並無明顯濫權之情
    形者，自不容當事人任憑主觀意見，指摘其違法、失當。是
    原判決倘就如何量定其宣告刑之理由，已經敘明審酌之因素
    ，被告卻置之不顧，僅泛詞指摘量刑過重，而未提出證據資
    料以供審查，難認為其理由已經明確、具體，自無從動搖原
    判決，而使上級審法院將之撤銷或變更，所提上訴，即非適
    法。
二、經查，本件上訴人即被告甲○○不服原審判決，於民國（下
    同）99年8月12日提起上訴，然其上訴狀僅泛稱被告係先竊
    得被害人辛○○之機車後再搶奪乙○○、丁○○、己○○之
    財物，則所犯竊盜與搶奪罪間應具有牽連犯之關係；又被告
    就所犯各罪均已坦承犯行，原審量處應執行有期徒刑四年，
    有嫌太過等語，並未提出任何證據資料以供法院審查，有其
    上訴狀在卷可稽。惟查，原判決就被告犯罪情節，已在事實
    欄明白認定及於理由欄詳加論斷，認被告對於本件犯罪事實
    ，於偵查中、原審審理時均坦認不諱，核與證人即被害人丙○○、庚○○、辛○○、己○○於警詢時之指述、證人即被
    害人戊○○、乙○○、丁○○於警詢及偵查中之指述情節相
    符，此外，並有監視器翻拍照片共6份、贓物認領保管單3張
    、失竊車輛車籍基本資料3紙附卷可憑，因認被告之自白與
    事實相符，堪可採信，最後敘明審酌被告前有多次竊盜及違
    反毒品危害防制條例案件前科，有本院被告前案紀錄表附卷
    可憑，素行不佳，其年輕力盛，四肢健全，不思努力奮發，
    竟隨意竊取被害人之機車作為代步工具，並當街搶奪被害人
    財物，嚴重破壞治安，惡性非輕，兼衡其生活狀況、智識程
    度、犯罪之動機、目的、手段、犯罪後坦認犯行之態度等一
    切情狀，定其應執行有期徒刑四年等情明確。而被告於99年
    1月31日上午10時30分許竊取被害人辛○○機車之當時應尚
    不知其將同日下午15時、16時許搶奪被害人乙○○、丁○○
    、己○○之財物，其顯於犯竊盜罪後又另行起意犯搶奪罪，
    自難認上開犯行間具何牽連關係，被告所辯尚無可採。又原
    審就刑罰裁量職權之行使，既未逾越法律所規定之範圍，亦
    無濫用權限之情形，自不得認其量刑有何不當，被告上訴既
    未依卷內既有訴訟資料或提出新事證，指摘或表明原審判決
    有何採證認事、用法或量刑等足以影響判決本旨之不當或違
    法，構成應撤銷之具體事由，顯難認已敘述明確、具體之上
    訴理由，揆諸上開規定，其上訴顯屬違背法律上之程式，應
    予駁回，並不經言詞辯論為之。
據上論斷，應依刑事訴訟法第367條前段、第372條，判決如主文
。
中    華    民    國    99    年    9     月    3     日
                  刑事第十二庭審判長法  官   蔡永昌
                                    法  官   蔡新毅
                                    法  官   吳啟民
以上正本證明與原本無異。
竊盜部分不得上訴。
其餘如不服本判決，應於收受送達後十日內向本院提出上訴書狀
，其未敘述上訴之理由者並得於提起上訴後十日內向本院補提理
由書（均須按他造當事人之人數附繕本）「切勿逕送上級法院」
。
                                    書記官   顧正榕
中    華    民    國    99    年    9     月    6     日

司法院資訊處製作；財團法人民間司法改革基金會備份。
